臺灣桃園地方法院刑事判決
111年度簡上字第469號
上  訴  人  
即  被  告  林凰琪


上列上訴人即被告因詐欺案件，不服本院中華民國111年6月17日
111年度桃簡字第766號刑事簡易判決（聲請簡易判決處刑案號：
111年度偵字第12919號），提起上訴，本院管轄之第二審合議庭
判決如下：
    主  文
原判決之刑撤銷。
林凰琪處有期徒刑參月，如易科罰金，以新臺幣壹仟元折算壹日
。
    理  由
一、按上訴得對於判決之一部為之；對於判決之一部上訴者，其
    有關係之部分，視為亦已上訴；但有關係之部分為無罪、免
    訴或不受理者，不在此限；上訴得明示僅就判決之刑、沒收
    或保安處分一部為之，刑事訴訟法第348條定有明文。查上
    訴人即被告林凰琪於刑事上訴狀與本院審理時均表明僅就量
    刑部分提起一部分上訴（簡上卷第13至18頁、第55頁），檢
    察官則未對原審判決提起上訴，故本件上訴範圍只限於原審
    判決量刑部分。至被告未表明上訴之認定犯罪事實及論罪（
    本案第一審犯罪事實、證據及論罪理由，均詳如附件原審判
    決書所記載），業據原審認定在案非在本院審理範圍內，惟
    為便於檢視理解本件案情，乃引用附件記載，併此敘明。
二、本院撤銷改判之理由　　
　㈠上訴意旨略以：被告素行良好，一時失慮致犯本案犯行，犯
    後有努力與告訴人達成和解，深具悔意，並簽下本票以供擔
    保，雖現無力依約履行，但被告仍願意先為部分之賠償或分
    期給付，請從輕量刑並為緩刑宣告等語。
  ㈡按量刑輕重，係屬法院得依職權自由裁量之事項，苟其量刑
    已以行為人之責任為基礎，並斟酌刑法第57條各款所列情狀
    ，在法定刑度內酌量科刑，無偏執一端，致明顯失出失入之
    情形，自不得指為不當或違法（最高法院103年度台上字第2
    91號、第331號判決意旨參照）；且在同一犯罪事實與情節
    ，如別無其他加重或減輕之原因，下級審量定之刑亦無過重
    或失輕之不當情形，則上級審法院對下級審法院之職權行使
    ，原則上應予尊重（最高法院85年度台上字第2446號判決意
    旨參照）。查原審係經審酌被告為圖己身週轉之便利，利用
    合會成員之互信及身為會首之便，冒用告訴人名義投標，使
    告訴人受有相當金額之財產損失，所為應予非難。兼衡其自
    述之智識程度、家庭經濟狀況、從事清潔工作，及被告雖曾
    與告訴人洽談和解並承諾賠償新臺幣（下同）28萬8,400元
    ，實際卻未依約給付等一切情狀，於法定刑度內量處有期徒
    刑5月並諭知易科罰金之折算標準，固屬卓見，惟被告於原
    審判決後另有賠償告訴人8萬元（簡上卷第79至81頁)，原審
    【未及審酌】此對被告量刑有利之減輕因子，堪認被告以量
    刑過重而上訴為有理由，應由本院撤銷改判。爰以行為人之
    責任為基礎，審酌被告召集互助會自任會首，本應負責確保
    互助會得以順利進行，俾得維護所有會員之權益，卻率爾利
    用會員對其之信任，以冒用告訴人名義投標之方式訛詐會員
    ，破壞會員之信賴及交易安全，顯然欠缺尊重他人財產權之
    觀念，所為非是；並考量其坦承犯行，於本院審理中有賠償
    告訴人之部分損害，仍有餘款20餘萬元尚未給付之犯後態度
    ，兼衡其高職畢業之智識程度，目前從事清潔工作、家庭經
    濟狀況不佳等一切情狀，量處如主文所示之刑，並諭知易科
    罰金之折算標準。
  ㈢又按宣告緩刑與否，固屬實體法上賦予法院得為自由裁量之
    事項，惟法院行使此項職權時，除應審查被告是否符合緩刑
    之法定要件外，仍應就被告有以暫不執行刑罰為適當之情形
    ，亦即應就被告犯罪狀況、有無再犯之虞，及能否由於刑罰
    之宣告而策其自新等情，加以審酌；法院行使此項裁量職權
    時，應受一般法律原則之拘束，即必須符合所適用法律授權
    之目的，並受法律秩序之理念、法律感情及慣例等所規範，
    若違反比例原則、平等原則時，得認係濫用裁量權而為違法
    。又行為人犯後悔悟之程度，是否與被害人（告訴人）達成
    和解，以彌補被害人（告訴人）之損害，均攸關法院諭知緩
    刑與否之審酌，且基於「修復式司法」理念，國家亦有責權
    衡被告接受國家刑罰權執行之法益與確保被害人（告訴人）
    損害彌補之法益，使二者間在法理上力求衡平（最高法院10
    8 年度台上字第623號判決意旨參照）。查本案被告雖有給
    付部分賠償予告訴人，惟經告訴人表明告仍有餘款尚待清償
    ，其不同意予被告緩刑等語（本院簡上卷第83頁），本院參
    酌被告之經濟狀況、告訴人所受損害及被告實際賠償金額比
    例相對不高等情，認為本案法和平性尚未適當回復，尚不宜
    宣告緩刑。  
據上論斷，應依刑事訴訟法第455條之1第1項、第3項、第364條
、第369條第1項前段，判決如主文。
本案經檢察官林郁芬聲請以簡易判決處刑，上訴後由檢察官劉哲
名到庭執行職務。　　
中　　華　　民　　國　　111 　年　　11　　月　　8 　　日
                  刑事第十五庭  審判長法  官  林龍輝
                                      法  官  吳軍良
                                      法  官  林岷奭
以上正本證明與原本無異。
不得上訴。
　　　　　　　　　　　　　　　        書記官　林慈思
中　　華　　民　　國　　111 　年　　11　　月　　9 　　日
附件：
臺灣桃園地方法院刑事簡易判決 111年度桃簡字第766號 聲  請  人  臺灣桃園地方檢察署檢察官 被      告  林凰琪 上列被告因詐欺案件，經檢察官聲請以簡易判決處刑（111年度偵字第12919號），本院判決如下：     主      文 林凰琪犯詐欺取財罪，處有期徒刑5月，如易科罰金，以新臺幣1千元折算1日。     事實及理由 一、本案犯罪事實及證據，除證據部分補充「被告於本院調查程序中之自白」外，其餘均引用檢察官聲請簡易判決處刑書（如附件）之記載。 二、核被告林凰琪所為，係犯刑法第339條第1項之詐欺取財罪。爰以行為人之責任為基礎，審酌被告為圖己身週轉之便利，利用合會成員之互信及身為會首之便，冒用告訴人名義投標，使告訴人受有相當金額之財產損失，所為應予非難。兼衡其自述之智識程度、家庭經濟狀況、從事清潔工作（見本院卷第30頁），及被告雖曾與告訴人洽談和解並承諾賠償新臺幣（下同）28萬8,400元，實際卻未依約給付等一切情狀，量處如主文所示之刑，並諭知易科罰金之折算標準。 三、沒收部分：被告詐得之現金23萬元為其犯罪所得，然被告已與告訴人達成和解，承諾賠償告訴人28萬8,400元，且依上開金額開立本票交付告訴人（見他字卷第69頁），此部分被告雖自承並未依和解之約定給付，但告訴人既持有被告開立之本票，已可聲請對被告之財產強制執行。是本院認上開和解內容已足達成沒收制度剝奪被告犯罪所得之立法目的，如在本案另沒收被告上揭犯罪所得，顯屬過苛，爰依刑法第38條之2第2項之規定，不予宣告沒收。 四、據上論斷，應依刑事訴訟法第449條第1項前段、第454條第2項，刑法第339條第1項、第41條第1項前段，刑法施行法第1條之1第1項，逕以簡易判決處刑如主文。 五、如不服本判決，得於判決書送達之翌日起20日內，以書狀敘述理由，向本庭提出上訴。 本案經檢察官林郁芬聲請以簡易判決處刑。 中　　華　　民　　國　　111 　年　　6 　　月　　17　　日                   刑事第一庭  法　官　楊奕泠 以上正本證明與原本無異。 如不服本判決，應於判決送達後20日內向本院提出上訴狀（應附 繕本）。 書記官　卓爾潔 中　　華　　民　　國　　111 　年　　6 　　月　　17　　日 附錄論罪科刑法條： 中華民國刑法第339條第1項 意圖為自己或第三人不法之所有，以詐術使人將本人或第三人之物交付者，處五年以下有期徒刑、拘役或科或併科五十萬元以下罰金。 附件： 臺灣桃園地方檢察署檢察官111年度偵字第12919號聲請簡易判決處刑書。 臺灣桃園地方檢察署檢察官聲請簡易判決處刑書　 111年度偵字第12919號 　　被　　　告　林凰琪　 上列被告因詐欺案件，業經偵查終結，認宜聲請以簡易判決處刑，茲將犯罪事實及證據並所犯法條分敘如下： 　　　　犯罪事實 一、林凰琪於民國108年12月間，自任會首並邀集含林佩蓉在內多名會員以成立合會，共24會，每會為新臺幣（下同）1萬元，採外標制，以108年12月為首期，於每月10日開標，詎林凰琪意圖為自己不法之所有，基於詐欺取財之犯意，於109年1月10日，在不詳處所，冒用林佩蓉名義以3,000元投標且得標，並向林佩蓉佯稱該期合會業經他人得標之方式施用詐術，致使不知情之被冒標者即林佩蓉及其餘活會會員均因此陷於錯誤，而交付會款（林佩蓉以於斯時位於桃園市大園區居所附近某處操作自動櫃員機方式轉帳付款），林凰琪以此方式詐得會款23萬元。 二、案經林佩蓉告訴偵辦。  　　　 證據並所犯法條 一、上揭犯罪事實，業據被告林凰琪供承不諱，核與告訴人林佩蓉指述情節均相符，並有上揭合會標單、通訊軟體LINE對話紀錄、被告為賠償告訴人而於110年11月27日簽發之本票影本等在卷可稽，是被告犯嫌應堪認定。 二、核被告所為，係犯刑法第339條第1項之詐欺取財罪嫌。 三、依刑事訴訟法第451條第1項聲請逕以簡易判決處刑。 　　此　　致 臺灣桃園地方法院 中　　華　　民　　國　 111　　年　 3　  月　  24 　　日                               檢  察  官  林 郁 芬 本件證明與原本無異　　　　 中　　華　　民　　國　 111　  年　 4　　月　　 6     日                               書  記  官  趙 習 閔 附記事項： 本件係依刑事訴訟法簡易程序辦理，法院簡易庭得不傳喚被告、 輔佐人、告訴人、告發人等出庭即以簡易判決處刑；被告、被害 人、告訴人等對告訴乃論案件如已達成民事和解而要撤回告訴或 對非告訴乃論案件認有受傳喚到庭陳述意見之必要時，請即另以 書狀向簡易法庭陳述或請求傳訊。 所犯法條： 中華民國刑法第339條第1項 （普通詐欺罪） 意圖為自己或第三人不法之所有，以詐術使人將本人或第三人之 物交付者，處 5 年以下有期徒刑、拘役或科或併科 50 萬元以 下罰金。 以前項方法得財產上不法之利益或使第三人得之者，亦同。 前二項之未遂犯罰之。